臺灣臺中地方法院刑事判決　95年度訴字第3505號
公　訴　人　臺灣臺中地方法院檢察署檢察官
被　　　告　丙○○
　　　　　　　　　　（另案在臺灣臺中監獄執行中）
選任辯護人　江銘栗律師
上列被告因殺人未遂等案件，經檢察官提起公訴（95年度偵字第
2187號），本院判決如下：
    主    文
丙○○殺人未遂，累犯，處有期徒刑捌年。
    犯罪事實
一、丙○○前於民國九十一年間因違反毒品危害防制條例案件，
    經本院以九十一年度訴字第一二四七號判處有期徒刑八月確
    定，入監執行後，於九十二年十一月二十一日縮刑期滿執行
    完畢。猶不知悛悔，於九十四年十二月十六日中午十二時四
    十分許，駕駛車號７４２５－ＬＣ號自用小客車，搭載乙○
    ○至臺中市西屯區○○○路澄清綜合醫院中港院區附近萊爾
    富超商（起訴書誤為福客多超商）前方，適有臺中市警察局
    第一分局警員簡炳坤、丁鵬揚因民眾報案表示在臺中市澄清
    綜合醫院中港院區附近，每日中午過後，有一輛三菱白色自
    小客車在車內交易毒品，而依臺中市警察局第一分局民權派
    出所所長尤中立指示前往執行查緝毒販之勤務，簡炳坤、丁
    鵬揚發現丙○○所駕上開自小客車抵達後，自該車下車之乙
    ○○行跡可疑，乃先上前盤查乙○○，再由丁鵬揚走近該車
    副駕駛座，簡炳坤另由該車駕駛座靠近，由於自窗外即能看
    見駕駛座車門把手處有數包疑似毒品之粉末，簡炳坤、丁鵬
    揚乃向丙○○出示證件並表明係警察身分，請丙○○出示證
    件欲加以盤查，丙○○立即啟動引擎準備逃離，丁鵬揚見狀
    ，迅即坐入副駕駛座，阻止丙○○啟動引擎，丙○○竟基於
    妨害公務之犯意，與丁鵬揚在車內相互拉扯，對丁鵬揚施以
    暴力，丁鵬揚之配槍在拉扯中，滑落至丁鵬揚大腿處，丙○
    ○見狀，立即拾起該配槍，適原在駕駛座外側之簡炳坤亦探
    身進入車內欲制伏丙○○，丙○○除承前同一妨害公務之犯
    意外，另基於殺人之犯意，持該配槍朝簡炳坤頭部扣按扳機
    ，但因槍枝已關保險而未擊發，丙○○立即再拉滑套並再朝
    簡炳坤扣扳機一次，接續以同一方式對簡炳坤施暴行，但仍
    因槍枝已關保險而未能擊發，簡炳坤始未被擊斃。丁鵬揚、
    簡炳坤被丙○○第一次扣按板機之舉動驚嚇後，立即回神，
    並在丙○○拉滑套扣按第二次板機時，立刻合力搶回該槍枝
    ，丙○○則趁隙自駕駛座處逃出車外，經丁鵬揚、簡炳坤自
    後追捕，迅即於當日十三時許，在臺中港路與福康路口澄清
    綜合醫院中港分院附近，將丙○○捕獲，並在該車左側車門
    把手處起出第一級毒品海洛因九包（驗餘淨重合計一．三四
    公克，包裝重合計二．０八公克，所涉違反毒品危害防制條
    例部分，由檢察官另案偵辦）。丁鵬揚因與丙○○拉扯，受
    有頭之挫傷（眼除外）、左腕挫傷、左踝扭傷及拉傷、其他
    多處表淺損傷、肘、前臂及腕磨損或擦傷等傷害，簡炳坤則
    受有左手挫傷等傷害，丙○○亦受有生殖器挫傷、右腕挫傷
    、臉、頭皮及頸之挫傷（眼除外）及其他多處表淺損傷等傷
    勢。
二、案經臺中市警察局第一分局報告臺灣臺中地方法院檢察署檢
    察官偵查起訴。
    理    由
一、證據能力之爭執：
（一）選任辯護人江銘栗律師為被告丙○○辯護稱：警卷編號九
      照片及核退卷編號五之照片，可看出拖鞋及零錢盒的位置
      有被移動過，對證據能力有爭執云云。然按照片係機械之
      方式所留存之影像，並非依憑人之記憶再加以轉述而得，
      要非供述證據，殊無「傳聞證據排除法則」之適用，合先
      明。另觀諸前開照片內容，拍攝之地點、時間均不同，
      車內之拖鞋及零錢盒與前開犯罪事實之認定，並無關涉，
      警方提出該二張照片所要呈現者，無非係證人丁鵬揚之配
      槍經被告持以扣按板機後，因無法擊發，再拉滑套時，該
      配槍內之子彈一顆因而掉落在被告所駕自小客車副駕駛座
      腳踏墊之情形，二張照片就此所顯現之景象並無不同，選
      任辯護人江銘栗徒以拖鞋及零錢盒之位置不同，即遽認上
      開二張照片無證據能力，於法無據，並不可採。
（二）次按被告以外之人（包括證人、鑑定人、告訴人、被害人
      及共同被告等）於審判外之陳述雖不符刑事訴訟法第一百
      五十九條之一至之四等四條之規定，而經當事人於審判程
      序同意作為證據，法院審酌該言詞陳述或書面陳述作成時
      之情況，認為適當者，亦得為證據。同法第一百五十九條
      之五定有明文。立法意旨在於傳聞證據未經當事人之反對
      詰問予以核實，原則上先予排除。惟若當事人已放棄反對
      詰問權，於審判程序中表明同意該等傳聞證據可作為證據
      ；或於言詞辯論終結前未聲明異議，基於尊重當事人對傳
      聞證據之處分權，及證據資料愈豐富，愈有助於真實發見
      之理念，且強化言詞辯論主義，使訴訟程序得以順暢進行
      ，上開傳聞證據亦均具有證據能力。查本件判決以下所引
      之人證及書證，除警卷編號九照片及核退卷編號五之照片
      業經本院說明如前外，被告及選任辯護人江銘栗律師對於
      其餘人證及書證於本院準備程序時，均同意得列為本案之
      證據，有本院準備程序筆錄在卷可考；另經本院審酌上開
      筆錄作成時，並查無人情施壓或干擾，亦無不當取供之情
      形，各該書證之取得亦查無違法蒐證之情事，認為以之作
      為本案之證據，均屬適當，是依前揭規定，均得為本案之
      證據，合先明。
二、訊據被告丙○○對於其有於上揭時、地，駕車遇證人簡炳坤
    、丁鵬揚盤查，其有與證人簡炳坤、丁鵬揚發生拉扯，證人
    簡炳坤、丁鵬揚則在其所駕車內左側門把手處，起出第一級
    毒品海洛因九包（驗餘淨重合計一．三四公克，包裝重合計
    二．０八公克）等事實，固坦承不諱，但矢口否認有何妨害
    公務或殺人未遂犯行，辯稱：伊一開始不知證人簡炳坤、丁
    鵬揚是警察，突然有人進入伊車內，伊以為仇家尋仇或有人
    搶劫，才趕快要逃走，迨至被制伏時，才知證人簡炳坤、丁
    鵬揚是警察，主觀上無妨害公務之犯意。且伊根本沒有碰到
    槍，亦未持槍對著證人簡炳坤的頭部拉滑套，扣案之槍枝亦
    無伊之指紋。另扣案之海洛因是放在駕駛座的零錢盒裏，警
    察如何能看到云云。選任辯護人江銘栗律師為被告辯護稱：
    警察並未依法聲請搜索票即執行搜索，且在搜索前並未發現
    白色自小客車有何犯罪行為在進行，或有何犯罪證據，更未
    經被告之同意即自行開車門搜索，乃違法搜索，超越職務範
    圍以外之搜索及逮捕，依最高法院三十年上字第九五五號判
    例要旨，被告當時抗拒警方逮捕之行為，不符合刑法第一百
    三十五條第一項之妨害公務罪構成要件云云。經查：
（一）上揭犯罪事實，除有被告丙○○之前開自白外，復經證人
      簡炳坤、丁鵬揚於偵查中及本院審理時均一致證稱：證人
      丁鵬揚、簡炳坤係因接獲販毒之線報而依主管指示前往上
      開地點查緝毒販，並於發現自被告所駕自小客車下車之證
      人乙○○行跡可疑後，先上前出示證件並表明警察身分，
      對證人乙○○加以盤查，並請證人乙○○配合前去被告所
      駕自小客車處實施盤查，證人丁鵬揚、簡炳坤即分別從副
      駕駛座、駕駛座方靠近，並向被告出示證件表明係警察身
      分，被告當時很慌張，要開車逃逸，證人丁鵬揚即出手與
      被告搶奪汽車鑰匙，拉扯間，證人丁鵬揚的配槍掉落，被
      告見狀，立即拾起該配槍，適證人簡炳坤亦探身入車內，
      被告即持槍對證人簡炳坤頭部扣按板機一發，因該槍關保
      險，未能擊發，被告即再拉滑套接著擊發第二次，仍因保
      險已關而未能擊發，證人丁鵬揚、簡炳坤即立即搶回該配
      槍，被告則趁隙逃逸，經渠等二人合力追捕，終能加以逮
      獲，並在該自小客車駕駛座車門把手處扣得第一級毒品海
      洛因九包等語綦詳，另經證人乙○○於警詢及本院審理時
      證稱：證人簡炳坤、丁鵬揚先對伊盤查，再分別自被告所
      駕自小客車駕駛座、副駕駛座兩邊靠近，之後，二位警察
      與被告在車內發生拉扯，而後，被告係自駕駛座處逃出，
      但迅即遭警逮捕，被告與二位警察均有受傷等語，並有臺
      中市警察局第一分局搜索扣押筆錄暨扣押物品目錄表、現
      場圖、照片、臺中市警察局第一分局民權派出所受理各類
      案件記錄表、澄清綜合醫院診斷證明書、內政部警政署刑
      事警察局九十五年二月十四日刑醫字第０九四０一九九四
      一四號鑑驗書附卷可稽，及扣案之第一級毒品海洛因九包
      （驗餘淨重合計一．三四公克，包裝重合計二．０八公克
      ）可資佐憑。
（二）被告雖以前揭情詞置辯，但查：
  １、最高法院三十年上字第九五五號判例要旨固謂：「刑法第
      一百三十五條第一項之妨害公務罪，以公務員依法執行職
      務時加以妨害為要件，若超越職務範圍以外之行為，即不
      得謂為依法執行職務，縱令對之有所妨阻，要無妨害公務
      之可言。本件告訴人以硝磺分局長身分，率領緝私員赴上
      訴人家查緝私硝，固難謂非依法執行職務，但於查獲私硝
      後，因上訴人向其有所爭執，竟令毆打，實已軼出執行職
      務範圍之外，因此引起上訴人之反擊，自難據妨害公務之
      律以相繩。」但在本案中，證人丁鵬揚、簡炳坤係因民眾
      報案檢舉：「在臺中市澄清醫院中港院區，每日中午過後
      ，有一輛三菱白色自小客車，車號７４２５－ＬＣ，該名
      男子常於院區附近車內交易責品，且隨身攜帶毒品」，經
      報告主管後，奉主管指示，前往查緝，並於被告所駕自小
      客車駛抵澄清綜合醫院中港院區旁之萊爾富超商，發覺自
      該車下車之證人乙○○行跡可疑，以目測即查見證人乙○
      ○手臂上有施用毒品注射之痕跡，因而上前盤查證人乙○
      ○，在證人乙○○身上查扣其所有之注射針筒一支，乃進
      而請證人乙○○配合帶同去盤查被告等情，業經丁鵬揚、
      簡炳坤、乙○○證述詳確，並有臺中市警察局第一分局民
      權派出所受理各類案件記錄表、臺中市警察局第一分局搜
      索扣押筆錄（乙○○部分）在卷可稽。可知證人丁鵬揚、
      簡炳坤先依線報線索，本已對被告所駕自小客車即係民眾
      檢舉販毒之車輛生有懷疑，又目睹自該車下車之證人乙○
      ○行跡可疑，經盤查結果，證人乙○○亦坦認有施用毒品
      ，並在其身上扣得注射針筒；再加以證人丁鵬揚、簡炳坤
      在靠近被告所駕自小客車後，自車窗外即目睹被告放置在
      該車駕駛座車門把手處之白色粉末，此亦據證人丁鵬揚、
      簡炳坤證述明確，核與卷附車內照片顯示之情形相符，則
      依當時情狀，顯已有相當之事證足認被告應有違反毒品危
      害防制條例罪行之嫌疑，證人丁鵬揚、簡炳坤據此而對被
      告盤查，並未違反警察執行勤務之相關規範，對被告進行
      之盤查，亦在其等原奉令查緝毒販之職務範圍之內，自無
      上開判例要旨之適用。況且，證人丁鵬揚、簡炳坤在車內
      執行搜索時，亦曾徵得被告之同意，亦有被告在臺中市警
      察局第一分局搜索扣押筆錄「依刑事訴訟法第一百三十一
      條之一經受搜索人同意執行搜索（受搜索人簽名）」欄內
      親簽署押，可資佐憑。據上，被告辯稱：扣案之海洛因是
      放在駕駛座的零錢盒裏云云，與卷附車內照片不合，已不
      可採；選任辯護人江銘栗律師辯護稱：證人丁鵬揚、簡炳
      坤係超越職務範圍以外而為搜索及逮捕被告云云，亦無足
      取。
  ２、又證人丁鵬揚、簡炳坤在靠近被告所駕上開自小客車時，
      確有先出示證件表明警察身分之事實，業據證人丁鵬揚、
      簡炳坤於偵查中及本院審理時均結證詳確，且互核一致。
      另證人丁鵬揚、簡炳坤在盤查被告之前，曾先對從被告所
      駕自小客車下車之證人乙○○加以盤查，且證人丁鵬揚、
      簡炳坤向證人乙○○實施盤查時，確有先出示證件表明警
      察身分一節，除據證人丁鵬揚、簡炳坤證述明確外，更經
      證人乙○○到庭結證屬實，而證人丁鵬揚、簡炳坤在盤查
      證人乙○○後，馬上偕同證人乙○○至被告所駕自小客車
      處欲盤查駕駛人，斯時，被告雖坐在上開自小客車內，但
      已關掉引擎，則以現場情況，顯無任何特殊或緊急狀況，
      足使證人丁鵬揚、簡炳坤甘冒違反執行臨檢勤務規範之違
      紀風險，不出示證件表明警察身分，即驟然向被告實施盤
      查之動作，換言之，證人丁鵬揚、簡炳坤對於行跡可疑之
      證人乙○○既能先出示證件表明警察身分再予盤查，實無
      理由故意或漏未對被告先出示證件表明警察身分，再為臨
      檢之可能。況且，證人丁鵬揚、簡炳坤此次出勤之目的，
      係在澄清綜合醫院中港院區附近，查緝疑有毒品交易之白
      色三菱自小客車，而依一般偵辦毒品案件之實務經驗，毒
      販為避免遭查緝或仇家尋釁，多具高度之警覺性，且常攜
      帶有槍械等危險工具，此由證人丁鵬揚、簡炳坤之主管在
      指示渠等二人為本件查緝勤務時，除另指派二名警員協助
      支援外，並特別指示「應注意本身安全」，即可證之，有
      臺中市警察局第一分局民權派出所受理各類案件記錄表在
      卷可稽。而依證人丁鵬揚、簡炳坤、乙○○之證述，又可
      知證人丁鵬揚、簡炳坤當日均著便衣，且在靠近被告所駕
      自小客車後，即分別自該車駕駛座、副駕駛座兩側開啟車
      門，則依常理，二位警員若未先向被告出示證件表明警察
      身分，渠等遭被告誤認係仇家尋釁或搶劫歹徒之可能性，
      即會升高，顯然將陷自己於尤較表明警察身分時更為危險
      之境地，準此，證人丁鵬揚、簡炳坤均證稱：確有先向被
      告出示證件表明警察身分等語，即與情理相符。據上，證
      人丁鵬揚、簡炳坤此部分之證述，應認係屬實在，堪予採
      信。被告空言否認：伊一開始不知道證人丁鵬揚、簡炳坤
      是警察，迨至被制伏時才知道，主觀上無妨害公務之犯意
      云云，純係事後飾卸之詞，委不可採。
  ３、又被告與證人丁鵬揚於上開時、地拉扯時，被告確有撿拾
      證人丁鵬揚滑落之配槍，並持以朝向證人簡炳坤之頭部扣
      按扳機，但因槍枝已關保險而未擊發，被告立即再拉滑套
      並扣扳機一次，仍因槍枝已關保險而未能擊發之情節，業
      據證人丁鵬揚、簡炳坤始終為一致之證述，並有卷附車內
      照片可資佐憑。雖然證人丁鵬揚、簡炳坤對於證人丁鵬揚
      究竟有無坐入副駕駛座或只是探身進入車內，一腳跪在副
      駕駛座，一腳仍站立在車門外、證人丁鵬揚之配槍滑落後
      是落在副駕駛座證人丁鵬揚右大腿外側或副駕駛座靠近排
      檔處之腳踏板處，被告持槍指向證人簡炳坤頭部，究竟是
      抵住頭部或距離有四、五十公分、被告與證人丁鵬揚、簡
      炳坤三人在車內之相關位置等節，二人之證述並非完全相
      符，但此均僅關涉案發當時各該人員所為舉動之細節。按
      人類對於事物之注意及觀察，有其能力上之限制，未必如
      攝影機或照相機般，對所發生或經歷的事實能機械式無誤
      地捕捉，亦未必能洞悉事實發生過程之每一細節及全貌。
      且常人對於過往事物之記憶，隨時日之間隔而漸趨模糊或
      失真，自難期其如錄影重播般地將過往事物之原貌完全呈
      現。在本案中，證人丁鵬揚、簡炳坤分別係於九十五年二
      月二十日、同年三月二十日第一次接受偵訊，距案發時間
      已逾二月、三月，迨至本院於九十六年五月二十二日審理
      時，更已逾一年五個月之久，且當時證人丁鵬揚、簡炳坤
      與被告在車內發生拉扯，空間狹小，場面混亂，被告撿拾
      證人丁鵬揚滑落之配槍朝證人簡炳坤頭部扣按板機，又係
      在一瞬間發生，要非該配槍已關保險，證人簡炳坤恐早被
      擊斃，對於被告突來之拾槍扣按板機之舉動，證人簡炳坤
      亦陳稱：「（問：第一次槍口對準你，你當時一瞬間有無
      傻掉？）有」等語（本院卷第七十三頁），足見證人簡炳
      坤、丁鵬揚當時所受驚恐至大，在在均難期證人丁鵬揚、
      簡炳坤能逐一詳確地記住當時之各種情狀。再者，證人簡
      炳坤已結證稱：「（問：對證人丁鵬揚所言，有何意見？
      ）當時發生的情形確實很匆促，時間也比較久了，所以印
      象與當時的情形不是很清楚」等語（本院卷第七十三、八
      十三頁），證人丁鵬揚亦結證稱：「（問：對證人簡炳坤
      所言，有何意見？）應該是簡炳坤記錯了，我講的是我的
      印象，我進去車內的位置、動作，因為時間已久已經記不
      清楚。簡炳坤當時有沒有抱住被告，因為我一直注意槍，
      所以沒有注意簡炳坤這部分的動作。」等語（本院卷第八
      十三頁），參以被告本身對於當日係如何與證人簡炳坤發
      生拉扯，亦答稱：「事隔那麼久了，我忘記了」、「（問
      ：跟你發生拉扯的有幾個人？）不知道」等語（本院卷第
      九十一至九十二頁），則參諸前述說明，證人丁鵬揚、簡
      炳坤就案發過程之部分細節縱有出入，亦與事理常情無違
      。據上，證人丁鵬揚、簡炳坤對於被告確有持槍對準證人
      簡炳坤接續扣按板機之事實，不論在偵訊時或本院審理中
      ，既然始終均為相同之證述，並無兩歧，再考之證人丁鵬
      揚、簡炳坤與被告本不相識，完全無有過節或仇恨，原僅
      係單純對被告盤查是否有販毒之嫌疑，且在被告所駕自小
      客車內又確實查扣有九包之第一級毒品海洛因，要非被告
      在抗拒受檢之過程，確有持槍對證人簡炳坤頭部擊發之動
      作，證人丁鵬揚、簡炳坤以被告違反毒品危害防制條例罪
      嫌加以移送，即已順利完成任務，又何需虛捏故事，甘冒
      自身觸犯刑責，誣指被告有持槍欲擊斃員警之犯行？應認
      證人丁鵬揚、簡炳坤亦無故意為誇大不實或虛假陳述，構
      陷被告於殺人未遂罪名之動機或必要。再者，被告雖以該
      配槍上並未採集到其指紋，欲佐其說，且經臺中市警察局
      第一分局將證人丁鵬揚之上開配槍送請臺中市警察局鑑識
      課識鑑結果，並未採獲可資比對之指紋，有臺中市警察局
      第一分局九十五年一月二十日中分一偵字第０九五００一
      五九三一號函、臺中市警察局九十五年一月十日中市警鑑
      字第０九五００二一五五一號函附卷可稽（偵查卷第四至
      五頁）。但查，指紋之鑑定須以能採獲可供比對之指紋為
      前提，未能採獲可供比對之指紋，並不能當然推論無人持
      有過，此由該配槍係證人丁鵬揚所有，卻未能採獲任何可
      供比對之指紋，即可知之。且依前述，證人丁鵬揚、簡炳
      坤為能順利自被告處搶回該配槍，三人曾發生拉扯，且拉
      扯之重點部位即在被告所握槍枝處，則該配槍上因已遭多
      人觸摸，在加上拉扯間，極可能破壞原留存指紋之完整性
      ，因而未能採獲可供比對之指紋，亦不足為奇，尚無從以
      該配槍上未能採獲任何可供比對之指紋，而為任何有利於
      被告之認定。綜上所述，證人丁鵬揚、簡炳坤一致證稱：
      被告確有持槍朝向證人簡炳坤頭部扣按板機，但因槍枝已
      關保險而未擊發，被告立即再拉滑套並扣扳機一次，仍因
      槍枝已關保險而未能擊發等語，堪認係符實情，足以採信
      。被告空言否認之辯解，乃卸責之虛詞，要無可取。
（四）綜上所陳，被告所為辯解，均不可採。從而，本件事證明
      確，被告上開犯行，洵堪認定。
二、新舊法比較之說明：
（一）刑法第二條第一項規定：
      查被告行為後，刑法第二條第一項業於九十四年二月二日
      修正公布，並自九十五年七月一日起施行。修正後刑法第
      二條第一項規定，已將新舊法律適用之「從新從輕」原則
      ，改採「從舊從輕」原則，而此規定僅係規範行為後法律
      變更所生新舊法律比較適用之準據法，並非實體刑罰法律
      ，自不生行為後法律變更之比較適用之問題，應逕行適用
      新法第二條第一項之規定，為「從舊從輕」之比較。
（二）刑法第一百三十五條第一項法定刑為罰金部分：
  １、被告行為後，刑法第三十三條第五款業於九十四年二月二
      日修正公布，並自九十五年七月一日起施行；修正後刑法
      第三十三條第五款規定「罰金：新臺幣一千元以上，以百
      元計算之。」，與修正前刑法第三十三條第五款規定「罰
      金：一元以上。」不同。比較新舊法結果，以舊法較有利
      於行為人，故依刑法第二條第一項前段規定，自應適用行
      為時之法律即修正前刑法第三十三條第五款規定決定其罰
      金部分之法定刑。
  ２、法定刑為罰金之提高標準之新舊法適用：
      被告行為後，關於刑法罰金刑部分，業於九十五年六月十
      四日以華總一義字第０９５０００３５１８１號令增訂公
      布刑法施行法第一條之一，明定：「中華民國九十四年一
      月七日刑法修正施行後（按指九十五年七月一日），刑法
      分則編所定罰金之貨幣單位為新台幣。九十四年一月七日
      刑法修正時，刑法分則編未修正之條文定有罰金刑者，自
      九十四年一月七日刑法修正施行後，就其所定數額提高為
      三十倍。但七十二年六月二十六日到九十四年一月七日新
      增或修正之條文，就其所定數額提高為三倍。」，與該條
      增訂公布前，就罰金刑部分所適用之罰金罰鍰提高標準條
      例第一條前段、現行法規所定貨幣單位折算新臺幣條例第
      二條規定不同。而刑法第一百三十五條第一項係刑法分則
      編未修正之條文而定有罰金刑者，比較新舊法適用之結果
      ，其關於法定刑為罰金部分之提高標準，新法並無較有利
      於被告之情形，故依刑法第二條第一項前段規定，自應適
      用行為時之法律即罰金罰鍰提高標準條例第一條及現行法
      規所定貨幣單位折算新臺幣條例第二條。
（三）刑法第五十五條牽連犯之規定：
      被告行為後，刑法第五十五條牽連犯之規定，業於九十四
      年二月二日修正公布刪除，並自九十五年七月一日施行。
      本案被告所犯殺人未遂罪及妨害公務罪間，有牽連關係之
      情形，如依修正前之規定，應從一重論處。若依修正後之
      刑法，既已刪除牽連犯之規定，則所犯各罪，應依數罪併
      罰之規定分論併罰。比較新舊法之規定，修正後之規定並
      非較有利於被告，應適用修正前之規定論罪。
（四）刑法第四十七條規定：
      查被告行為後，刑法第四十七條固於九十四年二月二日修
      正公布，並自九十五年七月一日起施行，但被告本次係故
      意犯罪，不論依修正前之刑法第四十七條，或修正後之刑
      法第四十七條第一項規定，均構成累犯，無所謂「有利或
      不利」之情形，即無適用修正後刑法第二條第一項之規定
      比較新舊法適用之問題，應依裁判時法即修正後刑法第四
      十七條第一項規定，論以累犯，並依法加重其刑。
（五）刑法第二十五條未遂犯得減輕其刑之規定：
      被告行為後，刑法有關未遂犯得減輕其刑之規定，固於九
      十四年二月二日修正公布，並自九十五年七月一日起施行
      ，但僅係將原第二十六條第一項前段之規定，移列至第二
      十五條第二項，並無有利、不利情形，非刑法第二條所指
      之法律有變更，應逕適用裁判時即修正後刑法第二十五條
      第二項規定（參見最高法院九十五年第二十一次刑事庭會
      議決議意旨）。
三、核被告所為，係犯刑法第一百三十五條第一項之對於公務員
    依法執行職務時，施強暴罪，及同法第二百七十一條第二項
    、第一項之殺人未遂罪。被告雖先後對證人丁鵬揚、簡炳坤
    施以強暴，但係基於同一妨害公務之犯意接續多次行為，僅
    侵害一個國家法益，應為接續犯，屬單純一罪。被告所犯上
    開二罪，有手段目的之牽連關係，應從一重之殺人未遂罪論
    處。被告前於九十一年間因違反毒品危害防制條例案件，經
    本院以九十一年度訴字第一二四七號判處有期徒刑八月確定
    ，入監執行後，於九十二年十一月二十一日縮刑期滿執行完
    畢，有臺灣高等法院被告前案紀錄表可按，其受有期徒刑之
    執行完畢，五年以內故意再犯本件有期徒刑以上之罪，為累
    犯，依法加重其刑。又被告已著手於殺人行為之實施，而未
    至殺死證人簡炳坤之結果，為未遂犯，應依刑法第二十五條
    第二項之規定，減輕其刑，並依法先加後減之。爰審酌被告
    素行不佳，猶不知警惕言行，遇警盤查，動輒以暴力相向，
    且與警拉扯間，發現員警配槍滑落，竟拾以對證人簡炳坤頭
    部扣按板機，且於第一發無法擊發時，猶拉滑套，續為扣按
    板機，其欲置證人簡炳坤於死之意圖明確，犯罪之動機、目
    的惡劣，手段兇暴，幸該配槍已關保險，證人簡炳坤始倖免
    於難，未造成不可彌補之傷亡，但所引起之危險至鉅，犯後
    又始終未能坦認犯行，毫無悔意，態度惡劣，暨考其智識、
    生活情狀等一切情狀，量處如主文所示之刑，以資懲儆。
據上論斷，應依刑事訴訟法第二百九十九條第一項前段，刑法第
二條第一項前段、第二百七十一條第二項、第一項、第一百三十
五條第一項、第二十五條第二項、第四十七條第一項、第五十五
條（修正前），罰金罰鍰提高標準條例第一條前段，判決如主文
。
本案經檢察官甲○○到庭執行職務
中　　華　　民　　國　　96　　年　　6 　　月　　12　　日
            刑事第十一庭  審判長法　官　王世華
                                法　官　林慶郎
                                法　官　莊嘉蕙
以上正本證明與原本無異。
如不服本判決，應於送達後十日內向本院提出上訴狀（須附繕本
），上訴於臺灣高等法院臺中分院。
                                書記官　魏愛玲
中　　華　　民　　國　　96　　年　　6 　　月　　12　　日
附錄論罪科刑法條
中華民國刑法第135條第1項
對於公務員依法執行職務時，施強暴脅迫者，處三年以下有期徒
刑、拘役或三百元以下罰金。
中華民國刑法第271條
殺人者，處死刑、無期徒刑或十年以上有期徒刑。
前項之未遂犯罰之。
預備犯第一項之罪者，處二年以下有期徒刑。
